# 请教：关于长期待摊费用摊销

提问人：jerry0009 时间：2011-01-18 11:27:59
我公司目前有长期待摊费用（装修费），公司考虑在 2011 年转让给其他公司，目前情况时我公司在 2010 年使用旧制度， 2011 年使用新准则，我考虑的情况时： 1.长期待摊费用如果在当月转让时，不需要计提当月摊销； 2.由于使用了新准则，长期待摊费用截至2010 年底的余额应该再 2011 年 1 月全部进入当期损益； 3.与税费差异，年末进行纳税调整；
不知各位大虾的意见如何？望指点一二，谢谢！

回答人：chenyiwei
没有要求“由于使用了新准则，长期待摊费用截至 2010 年底的余额应该再 2011 年 1 月全部进入当期损益”。新准则下对经营租入固定资产的改良支出（包括装修）仍在长期待摊费用中核算，按期摊销。但在面临转让的情况下，需要考虑预计转让价格是否低于目前长期待摊费用的帐面价值。如果是，则需计提减值准备。